【裁判字號】    94,易,1681
【裁判日期】    950223
【裁判案由】    毒品危害防制條例
【裁判全文】
臺灣板橋地方法院刑事判決              94年度易字第1681號
公  訴  人  臺灣板橋地方法院檢察署檢察官
被      告  甲○○
                    （現於臺灣臺北監獄臺北分監另案執行）
上列被告因違反毒品危害防制條例案件，經檢察官提起公訴（九
十四年度毒偵字第五三六五號）及移送併案審判（九十五年度毒
偵字第八一九號），於被告為有罪之陳述後，本院合議庭裁定由
受命法官獨任依簡式審判程序審理，茲判決如下：
    主  文
甲○○連續施用第二級毒品，處有期徒柒月，扣案安非他命伍包
（淨重壹點伍公克）及玖包（毛重四點四九公克）、安非他命殘
渣袋壹個內殘留之安非他命（量微無法秤重）均沒收銷燬；上開
安非他命之外包裝袋拾肆個、殘渣袋壹個（不含其內安非他命殘
渣）、分裝勺壹支、玻璃球貳個、吸食器壹組及塑膠管參支均沒
收之。
    事  實
一、甲○○前因詐欺案件，經本院以九十二年度重簡字第三八二
    號判處拘役三十日確定，於民國九十二年六月三日易科罰金
    執行完畢。又其前因施用毒品違反毒品危害防制條例案件，
    經檢察官送勒戒處所觀察、勒戒後，因認無繼續施用毒品傾
    向而於八十九年二月十六日執行完畢釋放，並由臺灣板橋地
    方法院檢察署檢察官以八十九年度毒偵字第一○九四號為不
    起訴處分確定；復同因施用毒品違反毒品危害防制條例案件
    ，經檢察官送勒戒處所觀察、勒戒後，因認無繼續施用毒品
    傾向而於九十三年一月六日執行完畢釋放，並由臺灣板橋地
    方法院檢察署檢察官以九十二年度毒偵字第三九九五號為不
    起訴處分確定。嗣再因施用毒品違反毒品危害防制條例案件
    ，經本院以九十四年度簡字第二六三八號判處有期徒刑五月
    確定，現仍執行中（以上均不構成累犯）。
二、詎甲○○仍不知戒除毒癮，復基於施用第二級毒品之概括犯
    意，自九十四年九月上旬某日起至九十五年一月十三日中午
    某時止，連續在其位於臺北縣蘆洲市○○路五九九號五樓之
    住處及其所投宿位於臺北縣三重市○○路○段二八二號一樓
    之微風賓館內，以將安非他命燒烤成煙吸食煙氣之方式，施
    用第二級毒品安非他命多次。
三、嗣經警先後於下列時地查獲：
  (一)於九十四年九月十五日五時五十五分許，在微風賓館之大廳
    內為警查獲，並扣得其所有預備供施用之第二級毒品安非他
    命伍包（淨重一點五公克）、供施用第二級毒品使用之安非
    他命殘渣袋乙個（內含用餘之安非他命殘渣，量微無法秤重
    )、分裝勺乙支、玻璃球二個、吸食器乙組及塑膠管三支。
  (二)於九十五年一月十三日十九時三十分許，在臺北縣蘆洲市○
    ○路四二二巷一一四弄二四號前為警查獲，並扣得其所有預
    備供施用之第二級毒品安非他命九包（毛重四點四九公克）
    。
四、案經臺北縣政府警察局三重分局及新莊分局報告臺灣板橋地
    方法院檢察署檢察官偵查起訴及移送併案審判。
    理  由
一、犯罪事實之認定：
  (一)上揭犯罪事實，業據被告甲○○自白不諱，而其於九十四年
    九月十五日為警查獲後經採集尿液囑託鑑定結果，亦呈安非
    他命類陽性反應，有臺灣檢驗科技股份有限公司出具之濫用
    藥物尿液檢驗報告及臺北縣政府警察局三重分局查獲毒品案
    件被移送者姓名代碼對照表各乙份附卷可稽。此外復有扣案
    安非他命五包（淨重一點五公克）、安非他命殘渣袋乙個（
    內含用餘之安非他命殘渣，量微無法秤重)、分裝勺乙支、
    玻璃球二個、吸食器乙組、塑膠管三支及安非他命九包（毛
    重四點四九公克）與卷附臺北縣政府警察局三重分局查獲涉
    嫌毒品危害防制條例毒品初步鑑驗報告單及臺北縣政府警察
    局新莊分局查獲毒品鑑定書各乙份可為佐證，堪信其前開自
    白應與事實相符。又被告雖僅於九十四年九月十五日及九十
    五年一月十三日二度遭查獲，惟施用毒品者因毒品之成癮性
    ，率皆有難以戒斷而賡續施用之情形，此為本院職務上已知
    之事項，則被告自白於二次遭查獲之期間內，有持續施用海
    洛因及安非他命犯行之行為，亦堪信屬實。
  (二)又被告前因施用毒品違反毒品危害防制條例案件，經檢察官
    送勒戒處所觀察、勒戒後，因認無繼續施用毒品傾向而於八
    十九年二月十六日執行完畢釋放，並由臺灣板橋地方法院檢
    察署檢察官以八十九年度毒偵字第一○九四號為不起訴處分
    確定；復同因施用毒品違反毒品危害防制條例案件，經檢察
    官送勒戒處所觀察、勒戒後，因認無繼續施用毒品傾向而於
    九十三年一月六日執行完畢釋放，並由臺灣板橋地方法院檢
    察署檢察官以九十二年度毒偵字第三九九五號為不起訴處分
    確定等情，亦有上開不起訴書分書及臺灣高等法院被告全國
    前案紀錄表存卷可憑。
  (三)是以本件事證明確，被告於觀察勒戒執行完畢釋放後五年內
    再為施用安非他命之犯行，堪為認定，應予依法論科。
二、論罪科刑之法律適用：
  (一)按安非他命為毒品危害防制條例第二條第二項第二款所定之
    第二級毒品，核被告所為，係犯同條例第十條第二項之施用
    第二級毒品罪。其施用前後持有安非他命之低度行為均為施
    用之高度行為所吸收，不另論罪。被告多次施用第二級毒品
    之犯行，時間緊接，方法相同，觸犯構成要件相同之罪，顯
    係基於概括犯意而為之，為連續犯，應依刑法第五十六條之
    規定論以一罪，並加重其刑。公訴意旨雖未敘及被告於九十
    四年九月十五日五時三十分以後之施用第二級毒品犯行，惟
    此與經起訴之部分有連續犯之裁判上一罪關係，為起訴效力
    所及，本院自應依法併為審判。
  (二)爰審酌被告有前述犯罪及施用毒品遭查獲之紀錄，有臺灣高
    等法院被告前案紀錄表附卷足據，雖不構成累犯，然已足認
    素行不佳，且前已因觀察勒戒執行完畢而經二度不起訴處分
    ，業受毒品危害防制條例對施用毒品人之寬典，竟仍一再吸
    食，顯見並無悔意，惡性非淺，然被告施用毒品實為戕害自
    身健康之犯罪，於他人尚無明顯重大危害，並斟酌其施用之
    期間，及其於審理中能坦認犯行，犯罪後之態度尚稱良好等
    一切情狀，量處如主文所示之刑，並定其應執行之刑，以資
    儆懲。
  (三)警於查獲時扣得之安非他命伍包（淨重一點五公克）及九包
    （毛重四點四九公克）與安非他命殘渣袋內殘留之安非他命
    （量微無法秤重），分別為被告所有預備供其施用第二級毒
    品犯罪所用或用餘並經查獲之毒品，業經其自陳明確，應依
    毒品危害防制條例第十八條第一項前段之規定併為沒收銷燬
    之諭知；又上開安非他命之外包裝袋十四及殘渣袋壹個（不
    含其內殘留之安非他命），核屬被告所有預備供其施用第二
    級毒品犯罪所用之物或供其施用施用第二級毒品犯罪用餘之
    物，應併依刑法第三十八條第一項二款之規定併為諭知沒收
    。又扣案分裝勺乙支、玻璃球二個、吸食器乙組及塑膠管三
    支，為被告所有供其施用第二級毒品安非他命所用之物，此
    亦據被告供陳明確無訛，應依刑法第三十八條第一項第二款
    之規定，於所犯之罪刑宣告項下併為沒收之諭知。
據上論斷，應依刑事訴訟法第二百七十三條之一第一項、第二百
九十九條第一項前段、毒品危害防制條例第十條第二項、第二十
三條第二項、第十八條第一項前段，刑法第十一條前段、第五十
六條、第三十八條第一項第二款，判決如主文。
本案經檢察官曾文鐘到庭執行職務。
中    華    民    國    95    年    2    月    23    日
                  刑事第十庭  法  官  楊  博  欽
以上正本證明與原本無異
如不服本判決應於送達後十日內向本院提出上訴狀
                                書記官  曾  美  滋
中    華    民    國    95    年    2     月    23    日
附錄本案論罪科刑法條全文：
毒品危害防制條例第十條
  施用第一級毒品者，處六月以上五年以下有期徒刑。
  施用第二級毒品者，處三年以下有期徒刑。


司法院資訊處製作；財團法人民間司法改革基金會備份。
